【裁判字號】    98,聲,783
【裁判日期】    980722
【裁判案由】    停止執行
【裁判全文】
臺灣臺南地方法院民事裁定               98年度聲字第783號
聲  請  人  乙○○
相  對  人  國泰世華商業銀行股份有限公司
法定代理人  甲○○
上列當事人間聲請停止執行事件，本院裁定如下：
    主  文
聲請人供擔保新臺幣壹佰零肆萬陸仟貳佰柒拾玖元後，本院九十
八年度司執字第四一０一五號清償票款執行事件之強制執行程序
關於債務人乙○○部分，於本院九十八年度補字第二八九號債務
人異議之訴事件判決確定、和解或撤回起訴前應暫予停止。
    理      由
一、按有回復原狀之聲請或提起再審或異議之訴，或對於和解為
    繼續審判之請求，或提起宣告調解無效之訴，撤銷調解之訴
    ，或對於法院因強制執行法第4條第1項第5款之裁定提起抗
    告時，法院因必要情形，或依聲請定相當並確實之擔保，得
    為停止強制執行之裁定，強制執行法第18條第2項定有明文
    。
二、本件聲請人以其已提起債務人異議之訴為理由，聲請裁定停
    止本院98年度司執字第41015號清償票款強制執行事件之強
    制執行程序。
三、本院調取該執行卷宗及本院98年度補字第289號債務人異議
    之訴卷宗審查後，認為聲請人之聲請為有理由，應予准許。
    又法院依強制執行法第18條第2項定擔保金額而准許停止強
    制執行之裁定者，該項擔保係備供執行債權人即相對人因停
    止執行所受損害之賠償，其數額應依標的物停止執行後，債
    權人未能即時受償所受之損害額定之。本院審酌相對人之執
    行債權額為新臺幣（下同）4,829,350元及其利息，又相對
    人因停止執行，未能即時受償上述債權，其可能因無法使用
    該受償之金錢而發生相當於利息之損失，本院認該項損失之
    利率，以依法定利率即週年利率百分之5計算較為客觀，且
    不受利率波動之影響，應屬核算相對人因停止執行所受損害
    之較妥適標準。而本院98年度補字第289號債務人異議之訴
    事件訴訟至三審定讞，推定為4年4個月（參照各級法院辦案
    期限實施要點第2條規定：民事通常程序第一審審判案件1年
    4個月、民事通常程序第二審審判案件期限2年、民事通常程
    序第三審審判案件期限1年，聲請人主張本案案情並非繁雜
    ，應於二年內即可審結云云，僅屬臆測之詞，尚無可採）。
    依前揭標準計算結果，聲請人應提供之擔保金額以1,046,27
    9元【計算式：4,829,350x 5%x（4+4/ 12）=1,046,279，元
    以下四捨五入】為適當。爰酌定如上之供擔保金額，裁定如
    主文所示。
四、依強制執行法第18條第2項，裁定如主文。
中    華    民    國    98    年    7     月    22    日
                  民事第三庭    法  官  林福來
以上正本係照原本作成
如對本裁定抗告，應於收受裁定正本送達後10日內向本院提出抗
告狀，並繳納抗告裁判費新台幣1,000元整。
中    華    民    國    98    年    7     月    22    日
                                書記官  吳俊達


司法院資訊處製作；財團法人民間司法改革基金會備份。
